臺灣臺中地方法院刑事判決　　　　　 95年度中簡上字第868號
上　訴　人
即　被　告　乙○○
上列上訴人因傷害案件，不服本院臺中簡易庭95年度中簡字第26
20號中華民國95年9月27日第一審簡易判決（聲請案號：臺灣臺
中地方法院檢察署95年度偵字第7307號），提起上訴，本院判決
如下：
    主    文
上訴駁回。
    事實及理由
一、本案經本院審理結果，認第一審簡易判決認事用法及量刑均
    無不當，應予維持，並引用第一審判決書記載之事實、證據
    及理由（如附件）。
二、上訴人即被告（下稱被告）乙○○上訴意旨略以：伊遭告訴
    人即同案被告丙○○（下稱告訴人，其所犯普通傷害部分業
    經本院判處罰金銀元2000元即新臺幣6000元，如易服勞役以
    新臺幣1000元折算1日確定）追打時，並未還手或與告訴人
    相互拉扯或互毆，檢察官疏未查明真相，聽信已遭告訴人收
    買之警衛陳永鐘說詞，而不採納證人甲○○所為告訴人毆打
    伊臀部之證述，且未待陳永鐘提出管理室內之監視錄影帶接
    受調查，即遽予起訴，實有違誤；另告訴人手臂之傷係民國
    94年間因開車循環水箱缺水不慎所致，原屬舊傷，與本件不
    相關聯；原審未見及此而為有罪判決，殊屬冤枉云云。惟查
    ：
（一）本件傷害案件之發生，肇因於告訴人為阻止被告與其子甲
      ○○繼續居住在其所有位於臺中市北屯區○○○路○段31
      巷10號之「俊國曉樓」住宅，遂於95年3月4日晚間報警處
      理，迫使甲○○離開該住處，且將該住處前門換鎖後上鎖
      ，迨同年月5日（即翌日）凌晨1時許，被告據報趕回該處
      ，因前門遭告訴人上鎖，致被告無法經由前門進入該住處
      ，嗣與告訴人在「俊國曉樓」管理室內發生爭執等情，業
      據證人即告訴人丙○○於警詢中證述綦詳，復經被告於本
      院審理時確認無訛。而證人即「俊國曉樓」管理員陳永鐘
      於95年4月25日及同年6月12日接受檢察官偵訊時，均證稱
      被告與告訴人當時確有互相拉扯等語；迨本院於96年3月
      26日審理時，證人陳永鐘亦證稱：「我在管理室值班，告
      訴人進到管理室問我一些事情，之後被告就進來，他們兩
      人就開始爭吵，互相罵，互相拉扯，告訴人就離開管理室
      ，被告就打電話報警。」等語，對於被告確有出手拉扯告
      訴人乙節，前後證詞尚稱一致。另證人即被告之子甲○○
      於96年3月26日本院審理時證稱：被告與告訴人當時「一
      個推，一個拉。」、「告訴人追著我母親跑，在那邊拉扯
      」等語，顯見被告當時並非僅係單純遭告訴人在後追打而
      毫無還手或發生肢體接觸之事實。再參以被告係因其子甲
      ○○遭告訴人逐出上址住處始到場處理，而告訴人在案發
      當時確實手中握有前揭處所之大門鑰匙等情，亦經證人甲
      ○○於本院審理時證述明確。是以被告為求使其子甲○○
      得以返回住處繼續居住，遂伸手爭搶告訴人手中之鑰匙，
      並在拉扯之際造成告訴人手背挫傷，衡諸事理亦無相悖。
      被告空言辯稱：伊係一路遭告訴人追打，並未打傷告訴人
      或與其拉扯云云，且因證人陳永鐘之證詞對其不利，即質
      疑證人陳永鐘已遭告訴人收買，均屬無憑，不足採信。
（二）又告訴人所受前揭手臂挫傷之傷勢，有東元綜合醫院診斷
      證明書1份附卷可稽，且經本院調閱告訴人留存於該院之
      急診病歷，其上確有完整記載告訴人於當日主訴症狀及醫
      囑內容，且挫傷範圍為6×4公分，並無任何虛偽不實之情
      事可指。至於告訴人雖曾於94年7月18日因遭汽車水箱燙
      傷而前往該院就診，但與本件傷害犯行相隔半年有餘，且
      告訴人當時遭燙傷部位為左手臂內側，與本案之受傷成因
      、部位、程度、傷勢均明顯有別，診療醫師自無錯認誤判
      之虞，此觀卷附東元綜合醫院96年1月2日東秘總字第0950
      002498號函檢附之急診病歷影本即明。被告僅憑一己憑空
      臆測，認為告訴人手部傷勢係先前遭汽車水箱燙傷之舊痕
      而與本案無涉，恐係畏罪卸責之詞，尚無足取。
（三）而本院前於96年3月26日辯論終結後，被告隨即於同年月
      29日具狀向本院表示另有證人丁○○在場目擊案發經過並
      請求傳訊，經本院裁定再開辯論，並於96年5月14日當庭
      詰問證人丁○○，據其證稱：伊當晚在被告不知情之情形
      下，駕車尾隨被告抵達案發現場，只看到告訴人邊追邊罵
      被告，後來告訴人還打了一下被告屁股，伊看到告訴人出
      來，沒等到警察來就離開了等語。惟證人丁○○另於本院
      審理時證稱：「（問：95年3月5日凌晨你人為何會出現在
      那邊？）因為被告打電話告訴我甲○○在睡覺，被告訴人
      叫警察趕出來。」、「（問：你當初去的目的，是要做什
      麼？）我是要看她是否安全，因為她說小孩被警察趕出來
      ，我要看看警察到底有沒有受理。結果我去的時候，警察
      也沒有到。」等語，然證人丁○○若因接到被告來電，為
      確保被告母子安全而前往案發地點，大可主動要求與被告
      相偕前往或令被告知悉其尾隨在後之事實，而使被告有所
      憑恃依靠，根本毋庸刻意隱匿掩藏自己之行蹤。尤其證人
      丁○○既自稱在場目睹被告遭告訴人追打並拍打屁股之經
      過，惟證人丁○○到場之目的不外乎在於確保被告母子平
      安，並了解員警有無實際受理該案，其眼見被告在「俊國
      曉樓」管理室內遭告訴人追打挑釁，竟毫無挺身向前、出
      言制止之舉動，反而兀自端坐車內隔路觀看彼等二人衝突
      過程，且於員警尚未到場時旋即驅車離去，證人丁○○上
      開行為反應核與常情不符，已難遽認其所稱在場聞見被告
      與告訴人發生衝突經過屬實。
（四）又證人丁○○雖於本院審理時證稱：「（問：當時你看到
      為何不下車？）因為我認為只是打屁股一下而已，沒什麼
      。」、「（問：據你判斷，是男女朋友輕拍一下屁股？）
      也不是真的打。」等語。惟證人丁○○與被告曾於94年5
      月間有多次通姦之犯罪事實，經本院判處有期徒刑6月，
      如易科罰金以銀元300元折算1日確定等情，有本院94年度
      易字第2222號刑事判決1份存卷可憑。則證人丁○○與被
      告既有多次親密關係，交誼已非尋常，在其目睹告訴人拍
      打觸及被告屁股等私密部位藉以挑釁後，豈有不立即起身
      阻止並上前保護被告，甚或義憤填膺喝令告訴人停手之理
      ？乃證人丁○○竟捨此而不為，不僅自始從未下車查看，
      且任憑被告繼續遭告訴人以輕蔑態度挑釁，再於事後表示
      「沒什麼」等漠不關心之詞語自圓其說，益徵其前揭證述
      在場目睹之內容非屬實情。
（五）再者，倘證人丁○○確實在場，且又自述曾在案發當日凌
      晨4、5時陪同被告、甲○○前往澄清醫院驗傷時，將其在
      場目睹經過告知被告，則被告至遲在就醫驗傷之際即已知
      悉丁○○為目擊證人之一。本案發生時間為深夜凌晨1時
      許，案發地點在「俊國曉樓」管理室內，在場目擊被告與
      告訴人衝突經過之人屈指可數，被告自知證人陳永鐘之證
      述未能完全對其有利，且始終未能提出「俊國曉樓」之監
      視錄影帶之情形下，理當立即向檢警機關陳報尚有其他在
      場目擊證人，以利檢警機關儘速傳訊或通知丁○○做證，
      避免遺漏對己有利之事證。而證人甲○○亦在案發後3、4
      小時，即與證人丁○○陪同被告前往澄清綜合醫院驗傷，
      如證人丁○○在驗傷時將其當時在場之經過告知被告，則
      證人甲○○理當對證人丁○○留下深刻印象，並在事後接
      受檢察官訊問時，自會提及尚有證人丁○○在場乙情，以
      供檢察官調查有利其母即被告之證據。然觀諸被告在警詢
      、偵查及本院96年3月26日審理前，從未提及證人丁○○
      在場眼見案發經過一事，且證人甲○○於本院96年3月26
      日審理時，亦證稱當時僅有管理員陳永鐘、被告、告訴人
      及自己共4人在場，對於證人丁○○是否在旁全程目睹等
      情隻字未提，遲至本院前次辯論終結後之96年3月29日，
      被告始具狀向本院聲請傳訊證人丁○○到庭作證。是由證
      人丁○○前揭證述內容悖離常情，及被告遲遲不願聲請傳
      訊丁○○到庭作證等諸多疑點綜合研判，本院認為證人丁
      ○○所稱其於95年3月5日凌晨在場目睹告訴人追打被告，
      且被告從未與告訴人發生拉扯等情，應係出自臨訟杜撰，
      無足為採。
（六）退步言之，縱認證人丁○○確實如其所言將車停放於對街
      ，並坐在車內觀看「俊國曉樓」管理室發生之衝突經過，
      惟證人丁○○停車地點，依被告提出之「俊國曉樓示意圖
      」上nissan紅色小轎車圖示所在位置，並非在管理室正前
      方或與之緊鄰，距離上開管理室尚隔有崇德六路，且當時
      已屬深夜時分，夜間照明恐非如日間一般明亮，玻璃門亦
      有可能反射其他光源或景物致透視效果欠佳，而管理室內
      更放置體積非小之守衛桌足以遮蔽視線，在證人丁○○並
      未下車趨前觀看被告與告訴人爭執經過之情形下，徒憑其
      坐於汽車駕駛座內之有限移動空間，能否完整目睹在管理
      室內移動中之被告與告訴人上開爭執之全部歷程？已堪存
      疑。本院亦難僅憑證人丁○○於本院審理中所言，即遽予
      推翻身處管理室內之證人陳永鐘、甲○○前揭證述內容，
      而為有利於被告之認定。
（七）綜上所陳，被告前揭所辯各節均不足以動搖第一審簡易判
      決所認定之犯罪事實，原審據以論罪科刑，並無違誤。本
      件被告上訴為無理由，應予駁回。另被告聲請調閱當日「
      俊國曉樓」之監視錄影帶，惟因「俊國曉樓」之監視器並
      未錄到案發地點之畫面，且監視錄影帶已因重複使用而未
      留存，已據證人陳永鐘到庭結證甚詳。本院就此部分已無
      從再為實體調查，附此敘明。
三、據上論斷，應依刑事訴訟法第455條之1第1項、第3項、第
    373條、第368條，判決如主文。
本案經檢察官郭明嵐到庭執行職務。
中　　華　　民　　國　　96　　年　　5　　月　　28　　日
                  刑事第七庭    審判長法  官  陳如玲
                  　　　　　　　　　　法　官  張清洲
                                      法　官  高文崇
上正本證明與原本無異。
不得上訴。
                                      書記官  林淑慧
中　　華　　民　　國　　96　　年　　5 　　月　　28　　日
附錄本案論罪科刑法條：
刑法第277條第1項
傷害人之身體或健康者，處 3 年以下有期徒刑、拘役或 1 千元
以下罰金。
